臺灣高等法院刑事判決　　　　　　　 100年度上易字第1949號
上　訴　人
即　被　告　胡金上
　　　　　　吳建衡
上列上訴人等因竊盜案件，不服臺灣新竹地方法院100 年度審易
字第443 號，中華民國100 年7 月15日第一審判決（起訴案號：
臺灣新竹地方法院檢察署100 年度偵字第1234號），提起上訴，
本院判決如下：
    主  文
上訴駁回。
    理  由
一、按依刑事訴訟法第350 條、第361 條、第362 條、第367 條
    規定，不服地方法院之第一審判決而上訴者，須提出上訴書
    狀，並應敘述具體理由，為上訴必備之程式；其所提出之書
    狀未敘述上訴理由，或僅曾以言詞陳述上訴理由者，均應於
    上訴期間屆滿後20日內補提理由書於第一審法院。第一審法
    院經形式審查，認逾期未補提上訴理由者，應定期間先命補
    正；逾期未補正者，為上訴不合法律上之程式，應以裁定駁
    回。倘已提出上訴理由，但所提非屬具體理由者，則由第二
    審法院以上訴不合法律上之程式，判決駁回。而所謂具體理
    由，必係依據卷內既有訴訟資料或提出新事證，指摘或表明
    第一審判決有何採證認事、用法或量刑等足以影響判決本旨
    之不當或違法，而構成應予撤銷之具體事由，始克當之（例
    如：依憑證據法則具體指出所採證據何以不具證據能力，或
    依憑卷證資料，明確指出所為證據證明力之判斷如何違背經
    驗、論理法則）；倘僅泛言原判決認定事實錯誤、違背法令
    、量刑失之過重或輕縱，而未依上揭意旨指出具體事由，或
    形式上雖已指出具體事由，然該事由縱使屬實，亦不足以認
    為原判決有何不當或違法者（例如：對不具有調查必要性之
    證據，法院未依聲請調查亦未說明理由，或援用證據不當，
    但除去該證據仍應為同一事實之認定），皆難謂係具體理由
    ，俾與第二審上訴制度旨在請求第二審法院撤銷、變更第一
    審不當或違法之判決，以實現個案救濟之立法目的相契合，
    並節制濫行上訴（最高法院97年度台上字第892 號、97年度
    台上字第1402號、98年度台上字第2133號、98年度台上字第
    2158號、98年度台上字第2189號、98年度台上字第2204 號
    、98年度台上字第4122號、98年度台上字第4196號、98年度
    台上字第4215號、98年度台上字第4225號、98年度台上字第
    4238號、98年度台上字第4304號、98年度台上字第4468號、
    98年度台上字第4476號、99年度台上字第482 號、99年度台
    上字第870 號、99年度台上字第884 號、99年度台上字第98
    7 號、99年度台上字第1209號、99年度台上字第1220號、99
    年度台上字第1318號等判決意旨參照）。又原審法院對上訴
    書狀有無記載理由，為形式上之審查，認有欠缺，且未據上
    訴人自行補正者，固應定期間先命補正。然上訴理由是否具
    體，依96年7 月4 日刑事訴訟法第361 條修正理由三之說明
    ，屬第二審法院審查範圍，不在命補正之列。
二、本件原審依憑上訴人即被告胡金上於警詢、偵查及原審、吳
    建衡於偵查及原審之自白、證人葉惠琴於警詢時之指證、新
    竹縣政府警察局竹縣警鑑字第0990029216號函、內政部警政
    署刑事警察局99年11月4 日刑醫字第0990154307號鑑定書、
    現場照片、及本院被告前案紀錄表等，認定上訴人即被告胡
    金上前曾於民國96年8 月間因竊盜及搶奪案件，經臺灣新竹
    地方法院於96年11月23日以96年度訴字第703 號就竊盜部分
    判處有期徒刑3 月及3 月，搶奪部分判處有期徒刑8 月及 8
    月，應執行有期徒刑1 年6 月，於96年12月17日確定；其又
    於96年10月間因竊盜案件，經臺灣新竹地方法院於97年2 月
    1 日以97年度易字第9 號判處有期徒刑8 月，於97年4 月18
    日確定；又於96年10月間因違反毒品危害防制條例案件，經
    臺灣新竹地方法院於96年11月27日以96年度訴字第730 號判
    處有期徒刑8 月確定。上揭三案件並經同法院於97年6 月30
    日以97年度聲字第638 號裁定應執行有期徒刑2 年8 月，於
    97年7 月21日確定。其自96年12月17日開始執行，於98年10
    月20日假釋出監，刑期至99年3 月11日假釋期滿未經撤銷保
    護管束而視為執行完畢。上訴人即被告吳建衡前曾於96年10
    月間因竊盜案件，經臺灣新竹地方法院於97年2 月1 日以97
    年度易字第9 號判處有期徒刑8 月，於97年5 月2 日確定；
    又於96年11月間因違反毒品危害防制條例案件，經臺灣新竹
    地方法院於96年12月25日以96年度訴字第835 號判處有期徒
    刑9 月，於97年1 月14日確定；上揭二案件並經臺灣新竹地
    方法院於97年6 月30日以97年度聲字第636 號裁定應執行有
    期徒刑1 年4 月，於97年7 月25日確定，並於98年6 月10日
    縮刑期滿執行完畢。詎均不知悔改，渠等共同基於為自己不
    法所有之犯意聯絡及行為分擔，於99年5 月24日10時至11時
    50分間某時許，共同翻越葉惠琴之胞姐位於新竹縣湖口鄉○
    ○街183 巷63弄6 號住處之牆垣後，由吳建衡於庭院內把風
    ，胡金上則先撿拾現場地上之石塊（未扣案）破壞該住處之
    安全設備即窗戶玻璃，反手開啟該窗戶後，踰越該窗戶而侵
    入屋內，並以不詳方式竊取屋內冷氣銅管、瓦斯爐、浴缸底
    座及蓮蓬頭等財物得手。嗣因葉惠琴返回上址，渠2 人遂趁
    隙逃離現場，並於現場遺留飲料包裝1 個，經警據報後到場
    處理，採得吸管DNA —STR 型別，經比對結果與胡金上之DN
    A —STR 相符，因而為警循線查悉上情。適用刑法第2 條第
    1 項前段、第28條、修正前第321 條第1 項第2 款、第47條
    第1 項，論處胡金上、吳建衡共同毀越牆垣、安全設備竊盜
    ，均累犯，胡金上處有期徒刑8 月，吳建衡處有期徒刑7 月
    。從形式上觀察，並無違誤或不當。
三、被告胡金上上訴意旨略以：伊與吳建衡並未竊取新竹縣湖口
    鄉○○街183 巷63弄6 號處之任何物品，上址尚未完工，且
    無人居住，之所以打破上址玻璃，係因心情不佳，非為行竊
    ，打破玻璃時，適遇屋主返回，伊與吳建衡馬上逃離上址，
    未帶走任何物品云云。被告吳建衡上訴意旨略以：新竹縣湖
    口鄉○○街183 巷63弄6 號由外表觀之，一片斷垣殘壁，內
    部凌亂不潔，若謂整修當中，尚有可信，若言屋內有人居住
    ，實不敢苟同，則打破一片玻璃，何能謂為毀其安全設備，
    縱有誤觸法規，亦罪不致此云云。第查：證據之取捨及證據
    之證明力如何，由事實審法院自由判斷，此項自由判斷職權
    之行使，倘係基於日常生活經驗所得之定則者，即屬合於經
    驗法則。若本於理則上當然之定則所為之論斷，即為合乎論
    理法則，均不容任意指摘為違法或不當（最高法院30年上字
    第597 號判例、91年度台上字第2395號、87年度台上字第21
    68號、85年度台上字第4531號、83年度台非字第318 號、83
    年度台上字第1008號等判決可資參照）。原審依據上揭事證
    綜合判斷，認定上訴人等確有共同毀越牆垣、安全設備竊盜
    之行為，已敘述認定事實之證據及理由，並無憑空推論之情
    事，所為證據之論斷，亦無違經驗法則及論理法則。又由卷
    內經被告吳建衡簽認之現場照片觀之，新竹縣湖口鄉○○街
    183 巷63弄6 號之房屋，為連棟透天別墅中之一幢，外觀新
    穎華美，價值不菲（見偵查卷第29頁至第30頁）。被告胡金
    上於警詢已供明至上址之目的，係為偷東西（見偵查卷第 6
    頁），於偵查中復供證稱後門無鐵窗，伊拿石頭砸玻璃，將
    玻璃打破反手開門，伊係主動找吳建衡前往上址行竊，吳建
    衡把風，因吳建衡有戴手套，所以現場未遺留吳建衡之指紋
    等語（見偵查卷第60頁、第61頁）；被告吳建衡於偵查中亦
    供認伊與胡金上共同至上址行竊，伊把風，一起翻牆進去，
    胡金上以石頭打破玻璃進入屋內等語（見偵查卷第55頁）。
    上開自白互核相符，於原審復均對起訴犯罪事實，全部認罪
    。以上自白與證人葉惠琴證稱竊嫌係由後門打破窗戶侵入屋
    內，遭竊走冷氣銅管、瓦斯爐、浴缸底座及蓮蓬頭等財物；
    伊見竊嫌2 人之一由二樓快速衝下翻牆逃逸，另一位直接翻
    牆逃走等語（見偵查卷第13頁），亦無不合，應可信實。被
    告2 人之上訴意旨，恣意翻異前供，指摘現場為斷垣殘壁，
    原判決認事用法不當云云，非唯與渠等先前之自白鑿枘不入
    ，亦與卷內訴訟資料不相適合，渠等又未依據卷內資料，具
    體指摘原判決有何採證、認事、用法或量刑等足以影響原判
    決本旨之不當或違法。衡以首開規定及說明，被告等不服原
    判決提起上訴，並未提出合於刑事訴訟法第361 條第2 項規
    定之具體理由，與未提出具體理由無異，渠等上訴均不合法
    律上之程式，爰不經言詞辯論，予以駁回。
據上論結，應依刑事訴訟法第367條前段、第372條，判決如主文
。
中    華    民    國   100    年    9     月    13    日
                  刑事第十三庭審判長法  官   蔡新毅
                                    法  官   曾淑華
                                    法  官   林秋宜
以上正本證明與原本無異。
不得上訴。
                                    書記官   鄭靜如
中    華    民    國   100    年    9     月    13    日